# 自主研发形成的无形资产销售产生的收入如何定性

提问人：已 转 非 执业 时间：2022-06-28 14:25:36
@chenyiwei 陈版主，您好！
问题：我公司自主研发形成的非专利技术转让，确认收入时，如何判断其收入的性质，是否属于与日常活动相关？
公司背景：我公司属于一家医药制造企业，负责从研发、生产到销售的各个环节，公司营业范围包含技术研发、技术转让与技术咨询，目前公司95%以上的业务是销售药品；目前由于每年公司研发项目有二十多种，通常从项目立项到研发成功经历时间3-5年，研发成功时可能市场情况也已发生变化，考虑公司未来重点推广的产品，通常会将刚研发成功，尚未投入生产线的小众非专利技术通过技术转让的方式，实现收益。从发生频率上看，基本每年会有1-2笔。那么该种情况下非专利技术的转让如何判断其收入性质呢？
①判断为其他业务收入，属于与日常活动相关的经营活动
a、符合收入定义，是日常活动中形成的“是指企业在日常活动中形成的、会导致所有者权益增加的、与所有者投入资本无关的经济利益的总流入”
b、从技术开发的目的来看，公司通常在确定一个研发项目时，会评估其未来市场价值，后续研发成功，可以通过销售产品，也可以直接转让该技术来实现其经济利益。研发活动本身属于日常活动，后期实现收益的方式不同，因此转让判断为与日常活动相关；
②判断为资产处置收益，且为非经常性损益
由于该中非专利技术开发过程较长，形成过程中符合自行发开发行资产的确认，最终确认无形资产，资产转让按照长期资产处置进行账务处理，利润表中确认为资产处置收益。
盼望陈老师的指导，谢谢。

回答人：chenyiwei
主帖所述情况，按照②确认资产处置损益的可能性更大。
对于此类研发活动，一开始就要明确是属于“企业内部研究开发项目”还是“基于客户合同的受托研发项目”，具体可参考：《监管规则适用指引——会计类第 2 号》之“2-8 定制化产品相关研发支出的会计处理”。这也同时要求企业建立健全相关内控，准确识别这两类不同的研发项目及其适用的会计核算模式。
对于原属于“企业内部研究开发项目”的项目，研发完成后将其成果予以出售的，原则上应作为资产处置处理，确认资产处置损益，而不是受托研发的收入和成本。如果将企业内部研发项目转为受托研发项目的，则至少须有明确的制度和流程，保证该业务模式不至于成为利润操纵的工具；；其次还要有一定的发生频率和金额，以证明其确系日常活动。

提问人：已 转 非 执业 时间：2022-06-30 13:40:14
感谢陈老师的指导和启发
公司此类研发活动在研发初期并不明确后期是通过生产产品实现经济利益还是通过转让技术实现，通常是在研发接近尾声时，根据市场前景判断以后是自主生产还是转让技术。
因此在一开始判断应属于内部研究开发项目，那么接下来，就涉及到技术转让时，判断其为资产处置收益，而处置资产不应该是一家正常企业的日常活动，因此确认为非经常性损益，是这样理解吗

回答人：chenyiwei
可以这样理解。